臺灣嘉義地方法院刑事判決
111年度交訴字第39號
公  訴  人  臺灣嘉義地方檢察署檢察官
被      告  黃啓俊



上列被告因公共危險等案件，經檢察官提起公訴（111 年度偵字
第3136號），本院就不能安全駕駛致交通危險、肇事逃逸部分改
依簡式審判程序，判決如下：
    主    文
黃啓俊駕駛動力交通工具而吐氣所含酒精濃度達每公升零點二五
毫克以上，處有期徒刑參月，如易科罰金，以新臺幣壹仟元折算
壹日。又犯駕駛動力交通工具發生交通事故，致人傷害逃逸罪，
處有期徒刑陸月，如易科罰金，以新臺幣壹仟元折算壹日。應執
行有期徒刑捌月，如易科罰金，以新臺幣壹仟元折算壹日。緩刑
貳年，並應於緩刑期間內接受受理執行之地方檢察署所舉辦之法
治教育壹場次，緩刑期間付保護管束。 
    犯罪事實
一、被告黃啓（原起訴書以下誤載為「啟」，均予更正，參院卷
　　第45頁）俊考領有職業聯結車駕駛執照，於民國111 年3 月
　　14日約14時至17時許（參院卷第47頁），在嘉義縣太保市某
　　友人住處附近飲用高粱酒畢，明知汽車駕駛人飲用酒類後，
　　其吐氣所含酒精濃度超過每公升0.25毫克者不得駕車，仍基
　　於不能安全駕駛動力交通工具而駕駛之犯意，駕駛車牌號碼
　　0000-00 之自用小客車返家而行駛於道路。黃啓俊於同日18
　　時40分許，駕駛前揭汽車沿嘉159 線公路由南往北方向行駛
　　，行經嘉義縣新港鄉菜公村159 線6.5 公里處，本應注意夜
　　間行經行車管制號誌交岔路口，需注意車前狀況，而依當時
　　天候晴、夜間有照明、柏油路面乾燥、無缺陷、無障礙物、
　　視距良好，並無不能注意之情事，竟疏未注意車前狀況，自
　　後追撞前方停等左轉號誌、由郭穗慧所駕駛車牌號碼000-00
　　00之自用小客車後方，郭穗慧因而受有頭部其他部位之表淺
　　損傷、左側小腿挫傷之傷害【所涉過失傷害部分，業經郭穗
　　慧撤回告訴，由本院另行審結】。嗣黃啓俊於發生交通事故
　　後，明知郭穗慧因其駕駛行為而受傷，竟未報警或將傷者送
　　醫救護，亦未留在現場等候處理，基於肇事逃逸之犯意，逕
　　行駕車遠離現場。迨警方接獲民眾報案到場處理後，經報案
　　民眾告知疑似肇事者車輛在該路北上6 公里路旁（距離車禍
　　現場約500 公尺處），警方遂前往該處詢問黃啓俊是否為肇
　　事者，因黃啓俊起先否認且渾身酒氣，警方乃對其施以呼氣
　　酒精濃度測試，於同日19時17分許（參警卷第18頁），測得
　　吐氣所含酒精濃度達每公升0.97毫克，而悉上情。　　
二、案經郭穗慧訴由嘉義縣警察局民雄分局報請臺灣嘉義地方檢
　　察署檢察官偵查起訴。
    理    由
一、本件被告黃啓俊所犯為死刑、無期徒刑、最輕本刑為3 年以
    上有期徒刑以外之罪，且非高等法院管轄第一審之案件，於
    本院準備程序進行中，被告就被訴事實為有罪之陳述，經告
    知被告簡式審判程序之旨，並聽取公訴人及被告之意見後，
　　本院合議庭裁定由受命法官獨任進行簡式審判程序，合先敘
　　明。
二、上揭犯罪事實，業據被告於本院準備及審理程序中坦承不諱
　　，且經告訴人郭穗慧指訴、證人即員警魏立旻證述在卷，並
　　道路交通事故照片黏貼紀錄表（含現場照片、車損、行車紀
　　錄器擷圖）、衛生福利部嘉義醫院診斷證明書（郭穗慧）、
　　當事人酒精測定紀錄表（黃啓俊0.97mg/l）、嘉義縣警察局
　　民雄分局現場處理調查表、道路交通事故現場圖、道路交通
　　事故調查報告表㈠㈡、舉發違反道路交通管理事件通知單、
　　車輛詳細資料報表（3122-VN 、AAG-6222）與汽車駕駛人資
　　料、交通部公路總局嘉義區監理所嘉雲區車輛行車事故鑑定
　　會意見書（嘉雲區0000000 案）等在卷可佐（見警卷第7-16
　　頁、第17頁、第18頁、第20頁、第21-25 頁、第28-29 頁、
　　第31-34 頁；行車紀錄器與路口監視器光碟在警卷密封袋內
　　；偵卷第40-42 頁），足徵被告之自白核與事實相符，堪予
　　採信。從而，被告之前開犯行，洵堪認定，應依法論科。
三、論罪科刑之理由：
  ㈠核被告所為，係犯刑法第185 條之3 第1 項第1 款之罪，及
　　同法第185 條之4 第1 項前段之罪。
  ㈡其所犯上開2 罪，犯意個別、行為互殊，應予分論併罰。
  ㈢爰審酌被告明知酒駕之危害與涉有刑責，於酒醉程度達吐氣
　　後所含酒精成分0.97mg/l，貿然駕駛動力交通工具上路，無
　　視政府法令之宣導及對他人生命、財產安全之尊重，置其餘
　　用路人之安危於不顧，已彰顯被告對於法律規範之漠然心態
　　，甚且發生追撞事故致人受傷後，竟未留下任何聯絡資料，
　　亦未採取必要救護措施，逕駕車遠離現場，均有不該；幸而
　　當時尚有民眾在場協助，念及被告於審理中坦承知錯之態度
　　，業與告訴人達成調解並全數履行賠償完畢，經告訴人不再
　　追究（見交訴卷第27-28 頁調解筆錄、第41頁刑事撤回告訴
　　狀、第69頁京城銀行匯款書、第71頁本院公務電話紀錄表）
　　，當摒棄僥倖之念而亟思不再酒後駕車，否則勢難避免日後
　　為此遭受相當時間之監禁處遇，暨斟酌被告年逾6 旬、個人
　　智識程度、生活與經濟欠佳（參警詢筆錄受詢問人欄所載、
　　戶籍資料查詢結果及院卷第66頁審理筆錄所載）等一切情狀
　　，分別量處如主文所示之刑及定應執行刑，均併諭知易科罰
　　金之折算標準。 
　㈣被告前因案經本院以90年度訴字第239 號判決處以有期徒刑
　　6 月，於91年3 月11日易科罰金執行完畢，迄今5 年以內未
　　曾因故意犯罪受有期徒刑以上刑之宣告，此有臺灣高等法院
　　被告前案紀錄表可考，其因一時失慮，致罹刑典，惟犯後已
　　坦承犯行，表達悔意，業已賠償告訴人，均如前述，信其經
　　偵、審程序及科刑宣告後，理當知所警惕，而無再犯之虞，
　　本院因認前開所宣告之刑，以暫不執行為適當，爰依刑法第
　　74條第1 項第2 款規定，宣告緩刑2 年，以啟自新；又本院
　　斟酌本案情節，為使被告深植守法觀念，記取本案教訓，並
　　導正偏差行為，為防止其再犯，考量其經濟狀況欠佳等，爰
　　依刑法第74條第2 項第8 款之規定，命被告應參加受理執行
　　之地方法院檢察署所舉辦之法治教育課程1 場；暨依刑法第
　　93條第1 項第2 款規定，諭知緩刑期間付保護管束，期使於
　　保護管束期間確切明瞭其行為非是，培養正確法治觀念，並
　　深自惕勵。
據上論結，應依刑事訴訟法第273 條之1 第1 項、第299 條第1
項前段，刑法第185 條之3 第1 項第1 款、第185 條之4 第1 項
前段、第41條第1 項前段、第8 項、第51條第5 款、第74條第1
項第2 款、第2 項第8 款、第93條第1 項第2 款，刑法施行法第
1 條之1 第1 項，判決如主文。
本案經檢察官陳美君偵查起訴，由檢察官陳則銘到庭實行公訴。
中　　華　　民　　國　　111 　年　　9 　　月　　6 　　日
                刑事第二庭    法  官  王品惠
以上正本證明與原本無異。
如不服本判決應於收受送達後20日內向本院提出上訴書狀，並應
敘述具體理由；其未敘述上訴理由者，應於上訴期間屆滿後20日
內向本院補提理由書（均須按他造當事人之人數附繕本）「切勿
逕送上級法院」。
                              書記官  戴睦憲
中　　華　　民　　國　　110 　年　　9 　　月　　6 　　日
附錄論罪科刑法條：
中華民國刑法第185 條之3 第1 項第1 款：
駕駛動力交通工具而有下列情形之一者，處3 年以下有期徒刑，
得併科30萬元以下罰金：
一、吐氣所含酒精濃度達每公升零點二五毫克或血液中酒精濃度
　　達百分之零點零五以上。 
中華民國刑法第185 條之4 第1 項：
駕駛動力交通工具發生交通事故，致人傷害而逃逸者，處6 月以
上5 年以下有期徒刑；致人於死或重傷而逃逸者，處1 年以上7
年以下有期徒刑。